臺灣高雄地方法院刑事判決　　　　　　　94年度易字第1324號
公　訴　人　臺灣高雄地方法院檢察署檢察官
被　　　告　甲○○
上列被告因竊盜案件，經檢察官提起公訴（94年度偵字第10406
號），本院判決如下：
    主  文
甲○○攜帶凶器毀壞門扇竊盜，處有期徒刑柒月。
    事  實
一、甲○○前於民國93年12月間，因竊盜案件，經本院於94年2
    月3 日以94年度易字第22號判決判處有期徒刑6 月，並於94
    年4 月15日確定，仍不思警惕，復意圖為自己不法之所有，
    於94年3 月2 日下午4 、5 時許（日沒前），持其所有客觀
    上具有危險性，足以傷害人之身體、生命之兇器一字型螺絲
    起子1 支，撬壞丙○○位於高雄市前鎮區○○○路72巷20弄
    26號之公寓大門門鎖（毀損部分未據告訴），進入該公寓地
    下室內，竊取丙○○所有，置於該地下室內之銅質電纜線約
    10捲（詳細數量、重量不明）、冷氣用高壓銅管3 捆（詳細
    重量不明），得手後離去。嗣因丙○○發現失竊而報警，經
    警調閱監視系統錄影帶，發現當日下午17時43分許甲○○騎
    乘車號CDE －357 號機車滿載電纜線、銅管離去而循線查獲
    上情。
二、案經丙○○訴由高雄市政府警察局前鎮分局報請高雄地方法
    院檢察署檢察官偵查起訴。
    理  由
壹、程序方面
    按被告以外之人於審判外之言詞或書面陳述，除法律有規定
    者外，不得作為證據，刑事訴訟法第159 條第1 項定有明文
    。告訴人即被害人丙○○於警詢中所為之陳述，對被告而言
    ，亦屬被告以外之人於審判外之陳述，依上揭法條規定，原
    則上亦無證據能力。然被告以外之人於審判外之陳述，雖不
    符前4 條之規定，而經當事人於審判程序同意作為證據，法
    院審酌該言詞陳述或書面陳述作成時之情況，認為適當者，
    亦得為證據。當事人、代理人或辯護人於法院調查證據時，
    知有第159 條第1 項不得為證據之情形，而未於言詞辯論終
    結前聲明異議者，視為有前項之同意。刑事訴訟法第159 條
    之5 亦定有明文。本案被告於本院準備程序中供稱：伊對被
    害人警詢、偵查之供述，無意見等語，且至言詞辯論終結前
    ，就前開告訴人於警詢中所為陳述之證據能力亦未聲明異議
    。而前開告訴人於警詢中之陳述，亦未經渠等主張有何非出
    於自由意志之情形，是本案認為容許該等陳述之證據能力，
    亦無不當，應依刑事訴訟法第159 條之5 之規定，認前開告
    訴人於警詢中之證述具有證據能力。又按，被告以外之人於
    偵查中向檢察官所為之陳述，除顯有不可信之情況者外，得
    為證據，刑事訴訟法第159 之1 第2 項定有明文。查告訴人
    丙○○於偵查中作證具結向檢察官所為之陳述，係被告以外
    之人於偵查中向檢察官所為之陳述，且未見有何顯不可信之
    情況，依上開規定，亦得為證據。又扣押物品目錄表、翻拍
    現場及贓物之照片、贓證認領收據等書面陳述之證據能力，
    當事人於言詞辯論終結前均未表示異議，依刑事訴訟法第15
    9 條之5 第2 項，亦認有證據能力，併此敘明。
貳、實體方面
一、前揭事實，業據被告於本院審理時坦認不諱（見本院卷94年
    10月21日審判筆錄第4 至7 頁），且經證人即告訴人丙○○
    於警詢、偵訊及本院審理時結證明確（見警卷第5 頁、偵卷
    第10頁、本院卷第3 頁、第4 頁），互核相符，並有高雄市
    政府警察局前鎮分局製作之扣押筆錄、扣押物品收據及告訴
    人丙○○簽具之贓物認領保管單各1 份、監視系統錄影帶翻
    拍照片4 幀、贓物照片2 幀、前開公寓大門門鎖近照2 幀、
    地下室照片2 幀附卷可稽（見警卷第10至19頁），觀該照片
    所顯現門鎖之插鑰匙孔已有扭曲，顯係遭外力強行扭轉所致
    ，證人丙○○亦供稱鑰匙孔被翹歪，鎖已經壞掉等語，核與
    被告所供係以機車隨車攜帶之螺絲起子打開門鎖之情形相符
    。是被告前開自白核與卷證相符，自堪採信。本件事證明確
    ，被告犯行洵堪認定，應予依法論科。
二、按刑法第321 條第1 項第3 款之攜帶兇器竊盜罪，係以行為
    人攜帶兇器竊盜為其加重條件，此所謂兇器，其種類並無限
    制，凡客觀上足對人之生命、身體、安全構成威脅，具有危
    險性之兇器均屬之，且祇須行竊時攜帶此種具有危險性之兇
    器為已足，並不以攜帶之初有行兇之意圖為必要。螺絲起子
    為足以殺傷人生命、身體之器械，顯為具有危險性之兇器（
    最高法院79年臺上字第5253號判例參照）。本件被告於前揭
    時、地，攜帶一字型螺絲起子，撬壞公寓大門門鎖進入行竊
    ，核其所為，係犯刑法第321 條第1 項第2 款、第3 款之攜
    帶凶器毀壞門扇竊盜罪，公訴人就被告犯有刑法第321 條第
    1 項第3 款之攜帶兇器加重竊盜罪漏未論及，然與起訴事實
    屬同一事實，本院爰加以變更起訴法條。審酌被告已有前科
    ，此有本院被告院內索引卡紀錄表、臺灣高等法院被告前案
    紀錄表及臺灣高雄地方法院檢察署刑案資料查註紀錄表各1
    份在卷可參，正值青壯，竟不思以正當之方式獲取財物，竟
    為貪圖私欲，竊取他人之財物，侵害他人之財產安全，惡性
    非輕，且所竊得之物品，泰半變賣花用，僅扣得已抽出銅線
    ，所剩價值無幾之高壓銅管1 捆發還被害人等情，業據供陳
    在卷，並有前開贓物認領保管單記載為憑，被害人損失頗鉅
    ，惟念其於本院言詞辯論終結前，坦承有持螺絲起子破壞門
    鎖之加重情形，已見悔意等一切情狀，認公訴人具體求刑有
    期徒刑9 月，略屬過重，爰量處如主文所示之刑，以資儆懲
    。至被告所有供本件加重竊盜犯罪所用之一字型起子1 支，
    既未扣案，且僅係一般常見工具，別無特殊之處，難以特定
    ，業據被告供陳明確，為免日後執行困難，爰不宣告沒收，
    附此敘明。
據上論斷，應依刑事訴訟法第299 條第1 項前段、第300 條，刑
法第321 條第1 項第2 款、第3 款，判決如主文。
本案經檢察官乙○○到庭執行職務。
中　　華　　民　　國　　94　　年　　10　　月　　31　　日
　　　　　　　　　刑事第六庭  審判長法　官　簡志瑩
　　　　　　　　　　　　　　　　    法　官　楊佩蓉
                                    法  官  林柏壽
以上正本證明與原本無異。
如不服本判決應於送達後10日內向本院提出上訴狀。
中　　華　　民　　國　　94　　年　　11　　月　　 1　　日
                                    書記官  林國龍
附錄本案論罪科刑法條全文：
中華民國刑法第321條
犯竊盜罪而有左列情形之一者，處6月以上、5年以下有期徒刑：
一  於夜間侵入住宅或有人居住之建築物、船艦或隱匿其內而犯
    之者。
二  毀越門扇、牆垣或其他安全設備而犯之者。
三  攜帶兇器而犯之者。
四  結夥三人以上而犯之者。
五  乘火災、水災或其他災害之際而犯之者。
六  在車站或埠頭而犯之者。
前項之未遂犯罰之。
